臺灣基隆地方法院刑事判決
109年度易字第433號
公  訴  人  臺灣基隆地方檢察署檢察官
被      告  余東洲



上列被告因竊盜案件，經檢察官起訴（109年度偵字第4884號）
，被告自白犯罪，檢察官聲請認罪協商而為判決，本院判決如下
：
     主      文
余東洲犯竊盜罪，累犯，處有期徒刑陸月，如易科罰金，以新臺
幣壹仟元折算壹日。未扣案犯罪所得新臺幣壹仟貳佰元沒收，於
全部或一部不能沒收或不宜執行沒收時，追徵其價額。
     事實及理由
一、本件除補充「被告余東洲於本院110年1月27日準備程序時之
    自白」為證據外，餘犯罪事實、證據及應適用之法條，均引
    用臺灣基隆地方檢察署檢察官起訴書之記載。
二、本件經檢察官與被告於審判外達成協商之合意且被告已認罪
    ，其合意內容為：
  ㈠被告余東洲犯刑法第320條第1項之竊盜罪，累犯，願受有期
    徒刑6月，如易科罰金，以新臺幣1,000元折算1日。未扣案
    犯罪所得新臺幣1,200元沒收，於全部或一部不能沒收或不
    宜執行沒收時，追徵其價額。
　㈡經查，上開協商合意並無刑事訴訟法第455 條之4 第1 項所
    列情形之一，檢察官聲請改依協商程序而為判決，本院爰不
    經言詞辯論，於協商合意範圍內為協商判決，合予敘明。
三、應適用之法條：刑事訴訟法第455 條之4 第2 項、第455 條
    之8 ，刑法第320條第1項、第41條第1項前段、第47條第1項
    、第38條之1第1項前段、第3項，刑法施行法第1條之1。
四、本判決除有刑事訴訟法第455 條之4 第1 項第1 款、第2 款
    、第4 款、第6 款、第7 款所定情形之一，或違反同條第2
    項規定者外，不得上訴。
五、如不服本件判決，得自收受判決送達之日起20日內，向本院
    提出上訴書狀，上訴於第二審法院。
六、本案經檢察官呂秉炎偵查起訴，檢察官張長樹到庭執行職務
    。　　
中　　華　　民　　國　　110 　年　　1 　　月　　29　　日
                  刑事第二庭  法  官  劉桂金
以上正本證明與原本無異。
本判決除有刑事訴訟法第455條之4第1項第1款、第2款、第4款、
第6款、第7款所定情形之一，或違反同條第2項規定者外，不得
上訴。
如有前揭除外情形，如不服本判決應於收受送達後20日內向本院
提出上訴書狀，並應敘述具體理由；其未敘述上訴理由者，應於
上訴期間屆滿後20日內向本院補提理由書(均須按他造當事人之
人數附繕本)「切勿逕送上級法院」。　　　　　　　　　  
中　　華　　民　　國　　110 　年　　1 　　月　　29　　日
                              書記官  陳胤竹
【附件】
臺灣基隆地方檢察署檢察官起訴書
                                     109年度偵字第4884號
　　被　　　告　余東洲　男　56歲（民國00年0月0日生）
　　　　　　　　　　　　住○○市○○區○○路000號
　　　　　　　　　　　　國民身分證統一編號：Z000000000號
上列被告因竊盜案件，已經偵查終結，認應提起公訴，茲將犯罪
事實及證據並所犯法條分敘如下：
　　　　犯罪事實
一、余東洲前因竊盜案件，前經臺灣士林地方法院以106年度審
    簡字第8號判決處有期徒刑3月確定（甲案）；復經同地院以
    107年度湖簡字第17號判決處有期徒刑5月、5月確定（乙案
    ）；又經臺灣基隆地方法院以107年度基簡字第115號判決處
    有期徒刑3月確定（丙案）；甲乙2案嗣經臺灣士林地方法院
    以107年度聲字第1144號裁定合併定應執行有期徒刑9月確定
    ，與丙案接續執行，於民國108年3月18日徒刑執行完畢（嗣
    接續執行另案拘役，於108年4月6日出監）。詎其猶不知悔
    改，意圖為自己不法之所有，基於竊盜之犯意，於109年3月
    7日22時37分許，在臺北市○○區○○路0段000號勝佳百貨店內
    ，趁無人注意之際，徒手竊取黃國忠持有管領之愛心捐款箱
    1個【內有新臺幣（下同）1200元現金】得手。嗣經警調閱
    監視器循線查獲，始悉上情。
二、案經黃國忠訴由臺北市政府警察局松山分局報告臺灣臺北地
    方檢察署陳請臺灣高等檢察署檢察長移轉臺灣新竹地方檢察
    署；臺灣新竹地方檢察署陳請臺灣高等檢察署檢察長移轉本
    署偵辦。
　　　　證據並所犯法條
一、證據清單及待證事實：
編號 證據名稱 待證事實 1 被告余東洲於警詢及偵查時之供述。 被告余東洲固承認於上開時、地徒手拿取愛心捐款箱1個及其內之1200元現金，嗣後並將之花用殆盡等事實，惟矢口否認有何竊盜犯行，辯稱：渠有偷竊，但渠不認罪云云。 2 1.證人即時任勝佳百貨店之店員賴佩怡於警詢時之證述。 2.監視器錄影畫面翻拍照片4張。 證明被告於上開時、地行竊之事實。 
二、核被告余東洲所為，係犯刑法第320第1項之竊盜罪嫌。被告
    有如犯罪事實欄所示犯罪科刑執行完畢之情形，有本署刑案
    資料查註紀錄表在卷可佐，其於5年內故意再犯本件有期徒
    刑以上之罪，為累犯，請依刑法第47條第1項規定加重其刑
    至二分之一。又被告前有多次竊盜前科，詎仍不知警惕而再
    犯，且此次行竊之物又係愛心捐款箱此種對弱勢族群而言十
    分重要之經濟來源，惡行非輕，建請判處有期徒刑7月以上
    。另被告犯罪所得1200元，請依刑法第38條之1第1項宣告沒
    收或依同條第3項追徵其價額。
三、依刑事訴訟法第251條第1項提起公訴。
　　此　致
臺灣基隆地方法院
中　　華　　民　　國　 109　　年　　9 　　月　　10　　日
　　　　　　　　　　　　　　　檢　察　官　呂秉炎
本件正本證明與原本無異
中　　華　　民　　國　 109　　年　　9 　　月　　24　　日
　　　　　　　　　　　　　　　書  記  官　蕭舜文　
附錄本案所犯法條
中華民國刑法第320條第1項
意圖為自己或第三人不法之所有，而竊取他人之動產者，為竊盜
罪，處 5 年以下有期徒刑、拘役或 50 萬元以下罰金。